【裁判字號】    97,親,79
【裁判日期】    970815
【裁判案由】    確認親子關係
【裁判全文】
臺灣板橋地方法院民事判決                97年度親字第79號
原      告  甲○○
被      告  乙○○之子  男，.
兼上一  人
法定代理人  乙○○
上列當事人間請求否認子女事件，本院於中華民國97年7 月30日
言詞辯論終結，判決如下：
    主      文
確認被告乙○○之子非被告乙○○自原告甲○○受胎所生之婚生
子。
訴訟費用由被告負擔。
    事實及理由
一、原告主張：原告與被告乙○○於民國87年1 月11日結婚，嗣
    被告乙○○於97年2 月17日產下一男嬰即被告乙○○之子，
    因被告乙○○之子係於原告與被告乙○○之婚姻關係中所生
    ，依法而受婚生之推定，惟原告與被告乙○○早已分居數年
    ，被告乙○○並於94年9 月27日將戶籍遷出與原告共居之台
    中市○區○○路66巷4 號，此後即音訊全無，原告係於97年
    4 月21日接獲板橋市戶政事務所之函文暨戶籍登記催告書，
    始知悉被告乙○○產子之事，然被告乙○○之子並非被告乙
    ○○自原告受胎所生。為此依民法第1063條第2 項提起否認
    子女訴訟，請求確認被告乙○○之子非被告乙○○自原告受
    胎所生之婚生子女等語。並聲明：如主文所示。
二、被告乙○○則對原告請求沒有意見，並陳稱：小孩子確實不
    是伊與原告所生，伊已離家三年餘等語。
三、按關於認諾及訴訟上自認或不爭執事實之效力，於否認子女
    事件，不適用之，民事訴訟法第594 條定有明文。本件被告
    乙○○於言詞辯論期日陳稱對原告之請求沒有意見，並就原
    告主張被告張明堂非其自原告受胎所生之事實為自認，揆諸
    首揭法條之說明，自不發生被告認諾或訴訟上自認之效力，
    合先敘明。
四、經查，原告主張之事實，業據原告提出台北縣板橋市戶政事
    務所函文、台北縣板橋市戶政事務所戶籍登記催告書、戶籍
    謄本為證，並據證人即原告母親張月桃於本院審理時到庭證
    稱：「被告乙○○離家已經三年多了，這三年來有沒有回台
    中，我不清楚，但是我去被告的娘家找過她，但是沒有見到
    被告本人，而且她母親也不肯讓我們見面。」、「我確定被
    告96年沒有回來過，被告離家之後就沒有回來。」等語甚明
    ，堪認原告主張被告乙○○之子非被告乙○○自原告受胎所
    生，要屬事實，堪以採信。
五、按從子女出生日回溯第181 日起至第302 日止，為受胎期間
    ；妻之受胎，係在婚姻關係存續中者，推定其所生子女為婚
    生子女。前項推定，夫妻之一方或子女能證明子女非為婚生
    子女者，得提起否認之訴。前項否認之訴，夫妻之一方自知
    悉該子女非為婚生子女，或子女自知悉其非為婚生子女之時
    起二年內為之，民法第1062條第1 項、第1063條定有明文。
    經查，本件被告乙○○於與原告之婚姻關係存續中，於97年
    2 月17日產下被告乙○○之子，其受胎期間依法雖應推定被
    告乙○○之子為原告與被告乙○○所生之婚生子女，然依前
    開所認，被告乙○○之子實非被告乙○○自原告受胎所生。
    準此，原告提起本件否認子女之訴，於法洵屬有據，應予准
    許。
六、據上論結，本件原告之訴為有理由，並依民事訴訟法第78條
    ，判決如主文。
中    華    民    國    97    年    8     月    15    日
                  家事法庭  法  官  葉靜芳
以上正本證明與原本無異。
如對本判決不服，應於判決送達後20日內向本院提出上訴狀。
中    華    民    國    97    年    8     月    15    日
                            書記官  劉春美


司法院資訊處製作；財團法人民間司法改革基金會備份。
